【裁判字號】    97,審小上,106
【裁判日期】    970909
【裁判案由】    返還押金
【裁判全文】
台灣高雄地方法院民事裁定           97年度審小上字第106號
上  訴  人  甲○○
被上訴人    乙○○
上列當事人間請求返還押金事件，上訴人對於民國97年7 月11日
本院岡山簡易庭97年度岡小字第536 號第一審判決提起上訴，本
院裁定如下：
    主    文
上訴駁回。
第二審訴訟費用新台幣壹仟伍佰元由上訴人負擔。
    理    由
一、按對於小額程序第一審判決之上訴，非以其違背法令為理由
    ，不得為之；又上訴狀內應記載上訴理由，表明下列各款事
    項：1.原判決所違背之法令及其具體內容。2.依訴訟資料可
    認為原判決有違背法令之具體事實，民事訴訟法第436 條之
    24第2 項、第436 條之25分別定有明文。故對小額訴訟程序
    之第一審判決提起上訴時，其上訴狀或理由書應具體指摘原
    判決有何不適用法規或適用法規不當之情形，並揭示該法規
    之條項或其內容；若係成文法以外之法則，應揭示該法則之
    旨趣；倘為司法院解釋或最高法院之判例，則應揭示該判解
    之字號或其內容；如依民事訴訟法第469 條第1 款至第5 款
    所列情形為理由時，其上訴狀或理由書應揭示合於該條款之
    事實。如其上訴狀未依此項方法表明理由，其上訴即不合法
    ，應駁回其上訴。
二、上訴意旨略以：伊於原審法院開庭時始知系爭房屋無防火巷
    或改成防火隔間，民國97年2 月開始營業，發現在系爭房屋
    一樓後面炒菜、油炸時，溫度很高、悶熱，又無後門，如發
    生火災將造成死傷，故提前解約；又系爭房屋二樓後面有一
    家做工廠外燴便當，排放油煙正對系爭房屋客廳，有時臥室
    還有濃濃油煙味，故提前解約；伊承租系爭房屋一樓店面，
    被上訴人並未裝潢，乃伊承租後請人裝潢，被上訴人卻對原
    審陳稱係其舉債裝潢；伊於97年5 月1 日搬離系爭房屋，押
    租保證金應在未繳清費用前作為扣抵，而非強行扣留，故租
    約有失公平等情。
三、經查：
    (一)上訴意旨所指伊因系爭房屋現況而解約及爭執系爭房屋一
      樓店面何人裝潢乙節，乃屬事實認定之問題；且原判決斟
      酌調查證據及兩造辯論結果，認定系爭房屋現況難謂有何
      重大瑕疵或應向出租人即被上訴人請求修繕事項，非屬上
      訴人得逕行終止租賃契約之事由，核其理由並無違法不當
      之處，亦無適用法規顯然不合法律規定，或顯然違反司法
      院現尚有效之大法官會議之解釋、最高法院尚有效判例等
      情形。上訴人指摘原判決不當，洵未具體說明究有如何不
      適用法規或適用不當之處，亦未揭示該法之條項或其內容
      之事實，誠難認對原判決之如何違背法令已有具體指摘，
      揆諸前揭條文及說明，自屬於法不合。
    (二)至上訴人指摘押租保證金部分，原判決已翔實說明系爭房
      屋之租賃契約效力之理由，依契約自由原則，兩造應同受
      系爭房屋租賃契約之約束，經核尚無違法或不當之情形，
      上訴人猶仍執此部分爭執，委難認為合法。
四、綜上所述，上訴人提起上訴非以違背法令為由，洵非適法。
    從而，本件上訴不合法，自應予駁回。
五、復按於小額訴訟之上訴程序，法院為訴訟費用之裁判時，應
    確定其費用額，民事訴訟法第436 條之19第1 項、第436 條
    之32第1 項定有明文。本件第二審裁判費用為新台幣（下同
    ）1,500 元，應由上訴人負擔，爰併為裁定如主文第2 項所
    示。
據上論結，本件上訴為不合法，依民事訴訟法第436 之32第1 項
、第2 項、第436 條之19第1 項、第444 條第1 項前段、第95條
、第78條，裁定如主文。
中    華    民    國    97    年    9     月    9     日
                民事第二庭  審判長法  官  林紀元
                                  法  官  秦慧君
                                  法  官  劉定安
以上正本係照原本作成。
本裁定不得抗告。
中    華    民    國    97    年    9     月    9     日
                                  書記官  楊雅蘭


司法院資訊處製作；財團法人民間司法改革基金會備份。
